# 注册资本，技术出资

提问人：审计农民工 时间：2016-11-26 23:02:09
请教版主，一家企业拟成立一家子公司，拟注册资本 500 百万，为了奖励核心技术员工，员工可以出资 5 万就可以享受2%（ 10 万）的股权，这个账务该怎么处理，还有工商登记是登记 500 万还是 495 万？

回答人：chenyiwei
工商登记的注册资本金额应为 500 万。但这里存在的问题是：如果该 5 万差额不缴足，则将存在实收资本低于注册资本的问题。除了必须满足公司章程中对缴足期限的规定外，如果发生股权转让、进行资本运作等，也应先将该差额缴足。对该差额缴足的问题应事先做好安排。 至于员工低价获取股份的处理，应考虑是否构成股份支付，如属于则需按股份支付进行会计处理。